臺灣桃園地方法院刑事判決　　　　　　　99年度重訴字第66號
公　訴　人　臺灣桃園地方法院檢察署檢察官
被　　　告　黃景富
選任辯護人　邱群傑律師
上列被告因違反毒品危害防制條例案件，經檢察官提起公訴（99
年度偵字第21371號），本院判決如下︰
    主  文
黃景富共同運輸第一級毒品，處有期徒刑拾捌年陸月。扣案如附
表編號1 所示之第一級毒品海洛因均沒收銷燬之，扣案如附表編
號2 、3 、4 所示之物均沒收，未扣案如附表編號5 所示之行動
電話壹支（含SIM 卡壹張）沒收之，如全部或一部不能沒收時，
追徵其價額。
    事  實
一、黃景富、盧志明（另經本院通緝中）、蔡文泰（另經臺灣桃
    園地方法院檢察署檢察官通緝中）、洪偉傑（經臺灣高等法
    院以99年度上訴字第1998號判決確定）及林誼儒（經最高法
    院以99年度台上字第391 號判決確定）均明知海洛因係毒品
    危害防制條例及懲治走私條例所列管之第一級毒品，未經許
    可，不得運輸及走私入境。於民國98年3 月12日前半月之某
    日起，黃景富即多次委託洪偉傑幫忙找人運毒，待洪偉傑覓
    得有意願之林誼儒，黃景富即委託洪偉傑遊說林誼儒與洪偉
    傑一同前往泰國運輸、走私第一級毒品海洛因入境臺灣，約
    定事成後，洪偉傑、林誼儒可得私運每一塊海洛因之報酬為
    新臺幣（下同）10萬元，林誼儒允諾後，黃景富、盧志明、
    蔡文泰、洪偉傑及林誼儒等人即基於運輸第一級毒品海洛因
    及私運管制進口物品入境之犯意聯絡，由黃景富交付蔡文泰
    轉支洪偉傑、林誼儒來回臺灣、泰國之機票及食宿等開銷費
    用，另蔡文泰乃先前往泰國以資接應洪偉傑及林誼儒等人，
    而盧志明則於大陸地區聯繫運毒事宜，黃景富另交付洪偉傑
    搭配門號前四碼為0961號之NOKIA 廠牌行動電話1 支（含SI
    M 卡1 張）作為與盧志明聯繫運輸毒品之工具，並告知洪偉
    傑若其等私運海洛因成功入境臺灣，盧志明將撥打前開門號
    前四碼為0961號之行動電話與之聯絡，另洪偉傑以其所有如
    附表編號5 所示之門號0000000000號行動電話與林誼儒聯繫
    ，並將編寫有林誼儒中文及英文姓名之簡訊，以林誼儒向其
    姐林淑娟借用之搭配門號0000000000號行動電話傳輸予盧志
    明、蔡文泰等人，俾辦理林誼儒出國所需之護照、機票等物
    。待相關文件、機票及出國手續辦妥後，於98年3 月12日晚
    間7 時15分50秒前之某時，黃景富即駕駛蔡文泰所有之賓士
    廠牌、車牌號碼8990-QH 號自用小客車搭載洪偉傑與林誼儒
    前往址設桃園縣龜山鄉○○○路249 號之「車房汽車旅館」
    ，抵達該汽車旅館後，黃景富即駕車離開，洪偉傑及林誼儒
    則另共同搭乘某計程車前往桃園縣大園鄉之臺灣桃園國際機
    場（下稱桃園機場）向中華航空股份有限公司櫃檯領取蔡文
    泰等人已支付費用之機票並劃位後，二人即搭乘華航編號
    CI065 號班機前往泰國。於洪偉傑、林誼儒抵達泰國後，即
    前往入住蔡文泰等人所安排之泰國某佛尊飯店。迄於98年3
    月16日洪偉傑、林誼儒、蔡文泰返國前4 、5 小時，蔡文泰
    乃至洪偉傑、林誼儒投宿之前開飯店某房間內，將內藏如附
    表編號1 所示之第一級毒品海洛因之如附表編號2 、3 所示
    之MILO牌包裝袋及奶精粉包裝袋共8 包交予林誼儒，林誼儒
    則放入其所有如附表編號4 所示之行李箱內，而攜帶該內藏
    第一級毒品海洛因之行李箱與洪偉傑、蔡文泰一起搭乘華航
    編號CI068 號班機返臺入境桃園機場。嗣於同日下午3 時10
    分許，財政部臺北關稅局人員在桃園機場第一航廈入境檢查
    室內查獲林誼儒，並扣得如附表編號1 至4 所示之第一級毒
    品海洛因、包裝袋、行李箱及林誼儒向其姐林淑娟借用之門
    號 0000000000 號行動電話等物。而洪偉傑、蔡文泰因未攜
    帶毒品，乃順利通關。林誼儒於遭查獲後，經檢、調人員依
    據訂票紀錄及林誼儒、洪偉傑同時出境、同時入境資料，而
    悉洪偉傑一同涉案，乃循線逮捕洪偉傑，再經洪偉傑之供述
    ，而知黃景富、盧志明及蔡文泰等人是共犯，始悉上情。
二、案經內政部警政署航空警察局報請臺灣桃園地方法院檢察署
    檢察官偵查起訴。
    理  由
壹、證據能力方面
一、按被告以外之人於偵查中向檢察官所為之陳述，除顯有不可
    信之情況者外，得為證據，刑事訴訟法第159 條之1 第2 項
    定有明文。證人洪偉傑、林誼儒於檢察官偵查中經具結後所
    為之陳述，查無顯不可信之情況，被告及辯護人亦未指出並
    證明上開證人之證言有何顯不可信之情況，依刑事訴訟法第
    159 條之1 第2 項規定，上開證人於檢察官訊問時經具結後
    所為之證述，當具證據能力。
二、再按「鑑定之經過及其結果，應命鑑定人以言詞或『書面』
    報告」，刑事訴訟法第206 條1 項規定甚明，是鑑定人以書
    面為鑑定報告提出於法院，依刑事訴訟法第159 條第1 項立
    法理由及同法第206 條第1 項規定，具有證據能力。而法院
    或檢察官得囑託醫院、學校或其他相當之機關、團體為鑑定
    ，或審查他人之鑑定，並準用第203 條至第206 條之1 之規
    定，刑事訴訟法第208 條第1 項亦定有明文。從而，檢察官
    對於偵查中之案件，認須實施鑑定者，固應就具體個案，選
    任鑑定人或囑託鑑定機關（團體）為之；但對於司法警察機
    關調查中之案件，或有量大或急迫之情形，為因應實務之現
    實需求，由檢察官針對該類案件之性質，如查扣之毒品必須
    檢驗其成分，認為當然有鑑定之必要者，基於檢察一體原則
    ，得由該管檢察長對於轄區內之案件，以事前概括選任鑑定
    人或囑託鑑定機關（團體）之方式，俾便轄區內之司法警察
    官、司法警察對於調查中之此類案件，得即時送請事前已選
    任之鑑定人或囑託之鑑定機關（團體）實施鑑定。是以該鑑
    定人或鑑定機關（團體）亦應視同受承辦檢察官所選任或囑
    託而執行鑑定業務，其等出具之書面鑑定報告應屬刑事訴訟
    法第206 條所定之傳聞例外，而具有證據能力，有最高法院
    96年度台上字第5298號判決意旨可參。查本件判決關於扣案
    毒品之鑑定書（詳臺灣桃園地方法院檢察署99年度偵字第21
    371 號偵查卷宗第59頁之98年4 月1 日調科壹字第09823010
    530 號法務部調查局濫用藥物實驗室鑑定書），係由查獲機
    關依轄區檢察署檢察長之概括授權，送請法務部調查局實施
    鑑定，揆諸刑事訴訟法第159 條第1 項立法理由說明與同法
    第206 條第1 項規定，是前開鑑定之書面報告，自有證據能
    力。
貳、事實認定方面
    訊之被告黃景富矢口否認如事實欄所示之私運第一級毒品海
    洛因犯行，辯稱：伊沒有參與洪偉傑等人自泰國私運海洛因
    ，伊對洪偉傑等人私運海洛因不知情云云；其辯護人則以：
    證人林誼儒、洪偉傑之證述矛盾、瑕疵、不符，不足採為對
    被告黃景富不利之證據，而被告黃景富所使用之車牌號碼66
    99-WL 號自用小客車申裝高速公路電子收費ETC 系統是98年
    5 月31日，不可能在98年3 月12日搭載證人林誼儒、洪偉傑
    經由ETC 車道前往車房汽車旅館，又依被告黃景富之臺胞證
    內頁紀錄，被告黃景富於98年間僅有入出境香港之紀錄，是
    證人洪偉傑在航警局調查時稱被告黃景富於98年2 月間有至
    大陸地區找盧志明見面等語為不實在等語，為被告黃景富辯
    護。經查：
一、稽之證人洪偉傑於偵訊時結稱：伊所涉運輸毒品案件，之前
    還有綽號「黑豬」之盧志明及綽號「國寶」之黃景富是共犯
    ，盧志明在大陸，伊有去大陸跟盧志明碰面，當時林誼儒也
    在場，純粹只是認識。伊回國後，黃景富會透過盧志明打電
    話給伊，問林誼儒有無意願去泰國。去泰國時，盧志明沒有
    去，只有蔡文泰跟伊及林誼儒。伊等在泰國時，盧志明有打
    電話給蔡文泰，蔡文泰說這邊都是盧志明處理。伊等三人一
    起回來，因等行李時間不一定，先拿到行李的先走。當時是
    林誼儒先走，等伊一起出關，結果林誼儒就被攔檢，蔡文泰
    不知在哪裡。假設本案沒被查獲，伊跟林誼儒就坐計程車回
    臺北，蔡文泰會再跟林誼儒聯絡。伊見過盧志明2 次，黃景
    富已經認識很久，見過10、20幾次。這次蔡文泰跟伊都沒有
    帶東西回臺灣，因為林誼儒要賺錢，由蔡文泰監視等語（見
    臺灣桃園地方法院檢察署99年度偵字第21371 號偵查卷宗第
    75頁至第77頁）綦詳；其於本院審理時結證：伊認識在庭的
    被告黃景富大約一、二年，被告黃景富的綽號是國寶。伊看
    過綽號黑豬之盧志明，有講過話，但是不熟，在大陸見過。
    伊會介紹林誼儒前往泰國去運輸毒品，是黃景富叫伊找人，
    時間差不多是在伊出國前半個月左右，被告黃景富跟伊提過
    好幾次。後來在98年3 月12日出國前2 、3 天，國寶帶伊去
    臺北縣蘆洲市○○路某修車廠，要伊幫忙帶林誼儒去泰國。
    後差不多約1 個禮拜，伊問林誼儒，也有跟林誼儒說此次是
    黃景富要其運毒，林誼儒表示願意出國運毒，黃景富就要伊
    陪林誼儒一同前往，因為人是伊找的，伊跟林誼儒比較熟，
    林誼儒相信伊，黃景富也信任伊，伊有回覆黃景富林誼儒願
    意運毒。機票不是伊買的，要給黃景富資料，讓黃景富知道
    是這個人，讓黃景富買機票。黃景富親口跟伊說此次運毒的
    報酬是一塊海洛因10萬元，一塊的重量大約是三分之一公斤
    ，伊再跟林誼儒說。出國當天在汽車旅館有見面，被告黃景
    富也有去。伊跟林誼儒前往泰國，是搭乘同一班班機，且居
    住在泰國同一旅館的飯店，機票及住宿都是黃景富等人安排
    的，蔡文泰交給伊電子機票，伊等再去櫃檯登記劃位。是黃
    景富拿錢給蔡文泰支付伊跟林誼儒去泰國的機票及食宿，每
    次每人有3 萬元泰銖的費用。這次是由蔡文泰先到泰國去，
    伊再跟林誼儒搭乘同一班飛機前往泰國，在抵達泰國機場之
    後，因為蔡文泰之前有給伊等一張飯店的名片，伊等到了之
    後將名片交給計程車司機，司機載伊等到飯店，計程車費用
    由伊先支付。本次還沒有出國前，黃景富有拿NOKIA 廠牌手
    機給伊，裡面有門號前四碼為0961號之SIM 卡，並表示回來
    的時候盧志明會打該手機跟伊聯絡，所以伊剛下飛機盧志明
    打電話給伊，就是打這支手機給伊，另外伊在泰國期間伊有
    買泰國的SIM 卡，直接插在前開黃景富交給伊的手機內使用
    ，盧志明也是直接打泰國的SIM 卡跟伊聯絡，伊被查獲後，
    伊有叫家人帶來交給航警局。到泰國飯店伊當著林誼儒的面
    問蔡文泰，要運多少海洛因，蔡文泰說大概是八塊海洛因，
    所以報酬應該是80萬元。此次伊跟林誼儒前往泰國運輸毒品
    ，盧志明有以大陸門號直接打電話跟伊聯絡，交待不要給蔡
    文泰知道太多，並要伊跟蔡文泰說這次要帶毒品的人不是林
    誼儒，至於為何要這樣講伊不知道。在這次出國前2 、3 天
    黃景富開車載伊至臺北縣蘆洲市○○路的某修車廠時，黃景
    富是開蔡文泰的車號8990-QH 銀色賓士車，型號忘了是C 或
    E320，不是S 型的，是轎車，不是休旅車。伊跟林誼儒從泰
    國回來時，蔡文泰也在同班機。泰國都是盧志明在聯絡的，
    盧志明在大陸地區，蔡文泰什麼都要經過盧志明，這是蔡文
    泰告訴伊的等語（見本院審理卷第116 頁至第121 頁）屬實
    。證人林誼儒於偵訊時結稱：是洪偉傑介紹伊去泰國運毒。
    出國前幾天，洪偉傑打電話給伊，問伊要不要出去賺錢，伊
    說好。洪偉傑說過去泰國帶海洛因回來，一塊海洛因10萬元
    。洪偉傑的手機是易付卡，無法傳伊的名字、護照英文名字
    的簡訊給大陸的「黑豬（即盧志明）」，所以洪偉傑先傳簡
    訊給伊，再拿伊的手機傳相同的簡訊給「黑豬」，是洪偉傑
    通知伊要出國的時間。伊與洪偉傑一起坐計程車過去機場。
    機票誰購買伊不知道，伊拿護照去華航櫃檯，櫃檯就給伊機
    票。洪偉傑有跟伊一起出國，押貨的是一個叫阿泰（即蔡文
    泰）的人，當時是阿泰先出國，但是阿泰跟伊一起回來，毒
    品是回臺灣前4 、5 個小時阿泰拿給伊，伊再跟阿泰、洪偉
    傑一起回臺灣。伊曾經聽洪偉傑說過，是「國寶」叫洪偉傑
    找伊去運毒的。洪偉傑用伊的手機傳伊的身分證等資料給「
    黑豬」。伊見過黃景富一次，那次是晚上，就是黃景富開一
    臺賓士車載伊跟洪偉傑去林口的車床汽車旅館（應係車房汽
    車旅館之誤）休息，伊與洪偉傑再從林口坐計程車去機場。
    洪偉傑說「國寶」要找人，洪偉傑就來找伊等語（見同上偵
    卷第35頁至第37頁、第117 頁至第119 頁、第120 頁至第12
    3 頁、第135 頁至第138 頁）明確；其於本院審理時結證：
    伊見過在庭被告即綽號國寶的黃景富一次，那次是在出國前
    一天被告黃景富載伊去汽車旅館時，伊看過黃景富。當時被
    告黃景富是開一臺賓士車，車型是E 字型，是轎車，國寶先
    開車到洪偉傑三重市的住處樓下，伊與洪偉傑搭乘被告黃景
    富的車輛，到林口那邊的車房汽車旅館，到了那邊被告黃景
    富就走了。該次運輸毒品是洪偉傑介紹伊去的，洪偉傑說有
    一個國寶的人問伊要不要帶東西回來，說運輸海洛因一個10
    萬元，主動問伊要不要賺錢，並表示有綽號黑豬之人可以從
    泰國走私毒品，但是後來在泰國時，是蔡文泰將海洛因在飯
    店交給伊的。本次伊前往泰國的機票是伊去櫃檯領取機票與
    登機證，至於機票的費用是誰出的伊不知道。伊在泰國期間
    相關的食宿費都是蔡文泰在泰國幫伊處理的，伊住宿的佛尊
    飯店也是蔡文泰幫伊訂的，伊在泰國跟洪偉傑同住。每次吃
    飯蔡文泰會發零用錢給伊，要吃東西蔡文泰就出現拿錢給伊
    。在泰國期間，除了接觸到蔡文泰外，沒有接觸到其他人。
    蔡文泰告訴伊說將毒品帶回臺灣後再交給蔡文泰，蔡文泰當
    時跟伊搭乘同一班飛機返回臺灣，洪偉傑也是搭乘同一班飛
    機等語（見本院審理卷第111 頁至第116 頁）詳實。
二、則細繹上開證人洪偉傑、林誼儒之證述可知，其等就被告黃
    景富委託證人洪偉傑遊說林誼儒前往泰國運毒等情，均為如
    出一轍之證述。此外，被告黃景富原名黃國寶，此據被告黃
    景富供述明確（見本院審理卷第33頁背面），另有個人姓名
    / 原姓名更改資料查詢結果1 紙在卷可參（見同上偵卷第13
    9 頁），足見證人林誼儒指證委託其運毒之人係綽號國寶之
    被告黃景富，當非憑空臆測。又證人洪偉傑、林誼儒證述被
    告黃景富所駕駛之車牌號碼8990-QH 號自用小客車之廠牌、
    型號等節，亦為一致之證述，且該車確係賓士廠牌，車色為
    銀色，排氣量為3199C.C.，車主為蔡文泰，此有車輛查詢-
    基本資料詳細畫面、汽（機）車過戶申請登記書、原車主身
    分證明書、汽（機）車各項異動登記書各1 份等在卷可佐（
    見同上偵卷第52頁至第58頁），另觀諸交通部臺灣區○道○
    ○○路局99年8 月30日業字第0990028071號函附車牌號碼89
    90-QH 號自用小客車使用ETC 車道之紀錄，於98年3 月12日
    晚間7 時15分50秒，車牌號碼8990-QH 號自用小客車確有南
    下經過國道一號中山高速公路泰山收費站ETC 車道，並旋於
    同日晚間7 時35分38秒再北上經過國道一號中山高速公路泰
    山收費站ETC 車道（見本院審理卷第79頁背面），是苟證人
    洪偉傑、林誼儒未曾見識或搭乘該車，自難捏編前開車輛之
    廠牌、車型及車色及被告黃景富駕駛前開車輛搭載其等於98
    年3 月12日晚間至上址車房汽車旅館後即離開等節。又車牌
    號碼8990-QH 號自用小客車車主雖非被告黃景富，然依證人
    洪偉傑、林誼儒之上開證述，共犯蔡文泰於證人洪偉傑及林
    誼儒出國運毒前，已先行出國前往泰國接應，且被告黃景富
    於警詢時亦供承其有向蔡文泰借用前開自用小客車之事實（
    見同上偵卷第9 頁背面），則證人洪偉傑、林誼儒證稱由被
    告黃景富駕駛前開車牌號碼8990-QH 號自用小客車搭載其等
    前往上址車房汽車旅館乙情，亦若合符節。另參以證人洪偉
    傑所有之門號0000000000號行動電話於98年3 月12日晚間7
    時49分58秒、同日晚間8 時24分13秒之通話基地台位置，確
    係位於上址車房汽車旅館附近之桃園縣龜山鄉○○○路361
    號9 樓頂，此有GOOGLE地圖、車房汽車旅館地址與照片、基
    地台地址與照片及門號0000000000號行動電話通聯記錄各1
    份附卷可參（見同上偵卷第126 頁至第131 頁），足見證人
    洪偉傑、林誼儒之前開證述，並非虛妄。況且，證人林誼儒
    與被告黃景富素昧平生，證人洪偉傑與被告黃景富間亦無仇
    隙，衡情，其等應無無端誣指被告黃景富之可能。是綜上各
    端，堪認證人洪偉傑、林誼儒之上開證述，洵值信實，應可
    採信。
三、此外，並有證人洪偉傑所持用之行動電話之簡訊翻拍照片、
    臺北關稅局扣押貨物運輸工具收據及搜索筆錄及查獲照片在
    卷可稽（各見同上偵卷第38頁至第39頁、第60頁至第62頁）
    ，另有扣案如附表編號1 至4 所示之物可資佐證，又扣案如
    附表編號1 所示之物，經送法務部調查局鑑定結果，均含第
    一級第6 項毒品海洛因成分（合計淨重11,130.39 公克，純
    度82.73%，純質淨重9,208.17公克），亦有法務部調查局濫
    用藥物實驗室98年4 月1 日調科壹字第09823010530 號鑑定
    書在卷可稽（見同上偵卷第59頁），足認黃景富如事實欄所
    示之私運第一級毒品之事實，已堪認定。
四、至被告黃景富及其辯護人雖以上詞置辯，惟查：
  (一)證人洪偉傑、林誼儒乃一致、明確證述被告黃景富如事實欄
    所示之共同私運第一級毒品之事實，已如上述，衡其等與被
    告黃景富並無深仇大恨，當無設詞任意攀誣被告黃景富之理
    。況證人林誼儒、洪偉傑已因供出共犯蔡文泰等人，而分別
    經最高法院於99年1 月21日以99年度台上字第391 號、臺灣
    高等法院於99年9 月1 日以99年度上訴字第1998號判決，各
    依毒品危害防制條例第17條第1 項規定減刑在案，是證人洪
    偉傑、林誼儒應無為邀減刑之寬典而構陷被告黃景富之動機
    ，堪徵其等前開證詞，自屬可採。又苟非被告黃景富確有參
    與本次運輸毒品犯行，證人洪偉傑、林誼儒當無可能就被告
    黃景富如何指示證人洪偉傑覓得證人林誼儒運毒、如何辦理
    出境事宜前往泰國、雙方約定之報酬及被告黃景富駕駛上開
    8990 -QH號自用小客車搭載其等前往上址車房汽車旅館等過
    程，均為鉅細靡遺之指證，堪徵被告黃景富辯稱其並未參與
    本案運輸毒品云云，當係推卸之詞，委無足採。
  (二)再按證人相互間之陳述有所歧異時，究竟何者為可採，法院
    仍得本其自由心證予以斟酌，非謂一有不符或矛盾，即應認
    其全部均為不可採信，證人之證詞對基本事實之陳述，若果
    與真實性無礙時，則仍非不得採信（最高法院74年台上字第
    1599號判例意旨參照）。查證人洪偉傑、林誼儒就被告黃景
    富如事實欄所示之私運第一級毒品犯行之基本事實於本院審
    理時，均陳述一致，已如上述，雖證人洪偉傑於本院審理時
    證稱前往泰國之機票是蔡文泰在汽車旅館拿給伊等語（見本
    院審理卷第117 頁），然證人洪偉傑既前往泰國多次，本難
    期待其得確切深記各次之機票如何取得之細節，而為一致、
    無瑕之證述，復於受訊問之過程中，也有可能囿於證人之記
    憶、理解問題、表達等能力，致其陳述時間有顛倒之情，此
    觀諸證人洪偉傑於本院審理時證稱：前往泰國的機票是誰在
    何時在何時拿給伊，伊記不清楚，因為伊去泰國很多次，伊
    記不得本次是何時交給伊等語（見本院審理卷第117 頁）自
    明，是證人洪偉傑前開關於本件其前往泰國之機票係蔡文泰
    在汽車旅館交給伊等語，當僅係記憶混淆、錯誤，尚難僅因
    證人洪偉傑證詞就此稍有差異，即否定其全部證言之真實性
    。此外，證人林誼儒雖於警、偵訊時證稱本件運輸第一級毒
    品係「廖國棟」所指使云云（見同上偵卷第26頁至第27頁、
    第32頁至第33頁、第117 頁、第120 頁、第135 頁），然證
    人林誼儒於本院審理時已自承其所稱之「廖國棟」之人，係
    因當初為警逮捕心情不好而杜撰虛構之人名等語（見本院審
    理卷第111 頁背面至第112 頁、第115 頁背面）明確，是證
    人林誼儒於警、偵訊所供述關於該「廖國棟」之人於本件私
    運第一級毒品案件之分工角色等節，與其於本院審理時之證
    述，及證人洪偉傑之上開證述，雖有齟齬之處，然該「廖國
    棟」之人究屬證人林誼儒捏編，又參諸證人洪偉傑、林誼儒
    就被告黃景富確有參與本件私運第一級毒品等重要事項之陳
    述相符一致，亦符合常情，尚難僅因證人林誼儒於警、偵訊
    杜撰「廖國棟」參與本件私運毒品云云，而致其於警、偵訊
    之證詞與其於本院審理時之證詞，及證人洪偉傑之上開證詞
    所有差異，即否定其全部證言之真實性。
  (三)至辯護人雖以被告黃景富所使用之車牌號碼6699-WL 號自用
    小客車申裝高速公路電子收費ETC 系統是98年5 月31日，自
    無可能搭載證人洪偉傑、林誼儒前往上址車房汽車旅館等語
    ，為被告黃景富辯護，然查證人洪偉傑及林誼儒乃明確證述
    被告黃景富所駕駛搭載其等前往上址車房汽車旅館之車輛係
    賓士廠牌、轎式、銀白色之車牌號碼8990-QH 號自用小客車
    ，已說明如上，而車牌號碼6699-WL 號自用小客車廠牌係PO
    RSCHE ，車頂係黑色，車身樣式為廂型，此有該車車籍查詢
    、車輛詳細資料報表各1 份在卷可參（見同上偵卷第124 頁
    至第125 頁），是車牌號碼6699-WL 號自用小客車之廠牌、
    車牌號碼、車型顯與證人洪偉傑、林誼儒之證述相左，則辯
    護人之前開辯詞已有未合。又被告黃景富於98年3 月12日係
    駕駛蔡文泰所有之車牌號碼8990-QH 號自用小客車搭載證人
    洪偉傑、林誼儒前往上址車房汽車旅館之事實，既已認定如
    前，故辯護人之前開辯詞，自不足採為對被告黃景富有利之
    認定。
  (四)又辯護人雖以被告黃景富之臺胞證於98年間僅有入境香港地
    區之紀錄，故證人洪偉傑於警詢時稱其聽聞盧志明說被告黃
    景富在98年2 月間有至大陸地區與盧志明見面為不實在等語
    ，為被告黃景富辯護，惟查證人洪偉傑於警詢之上開證述，
    係聽聞盧志明所言（見同上偵卷第21頁背面），而非其本身
    所言，自不足彈劾證人洪偉傑上開證詞之憑信性，況被告黃
    景富之臺胞證於98年間僅有入境香港地區之紀錄，亦無法直
    接證明被告黃景富全無藉由其他方法入境大陸地區之事實，
    是辯護人之前開辯詞，亦不足作為被告黃景富有利之認定，
    附此說明。
五、綜上所述，本件事證已明，被告黃景富及其辯護人之上開辯
    詞，均不足採納，被告黃景富如事實欄所示之私運第一級毒
    品之犯行，已堪認定，應依法論科。
、論罪科刑方面
一、(一)按毒品危害防制條例第4 條業於98年5 月20日以華總一義
    字第09800125141 號修正公布，新法第4 條規定：「製造、
    運輸、販賣第一級毒品者，處死刑或無期徒刑；處無期徒刑
    者，得併科新臺幣2 千萬元以下罰金。製造、運輸、販賣第
    二級毒品者，處無期徒刑或7 年以上有期徒刑，得併科新臺
    幣1 千萬元以下罰金。製造、運輸、販賣第三級毒品者，處
    5 年以上有期徒刑，得併科新臺幣7 百萬元以下罰金。製造
    、運輸、販賣第四級毒品者，處3 年以上10年以下有期徒刑
    ，得併科新臺幣3 百萬元以下罰金。製造、運輸、販賣專供
    製造或施用毒品之器具者，處1 年以上7 年以下有期徒刑，
    得併科新臺幣1 百萬元以下罰金。前5 項之未遂犯罰之」，
    而舊法第4 條規定：「製造、運輸、販賣第一級毒品者，處
    死刑或無期徒刑；處無期徒刑者，得併科新臺幣1 千萬元以
    下罰金。製造、運輸、販賣第二級毒品者，處無期徒刑或7
    年以上有期徒刑，得併科新臺幣7 百萬元以下罰金。製造、
    運輸、販賣第三級毒品者，處5 年以上有期徒刑，得併科新
    臺幣5 百萬元以下罰金。製造、運輸、販賣第四級毒品者，
    處3 年以上10年以下有期徒刑，得併科新臺幣3 百萬元以下
    罰金。製造、運輸、販賣專供製造或施用毒品之器具者，處
    1 年以上7 年以下有期徒刑，得併科新臺幣1 百萬元以下罰
    金。前5 項之未遂犯罰之」，經比較修正前後關於罰金刑之
    規定，以修正前法律，較有利於被告黃景富。
  (二)再按海洛因係毒品危害防制條例第2 條第2 項第1 款所規定
    之第一級毒品，亦為行政院依懲治走私條例第2 條第3 項公
    告之「管制物品項目及其數額」甲項第4 款所列管制進出口
    物品。是核被告黃景富所為，係犯修正前毒品危害防制條例
    第4 條第1 項之運輸第一級毒品罪、懲治走私條例第2 條第
    1 項之私運管制物品進口罪。另按所謂私運管制物品進口，
    係指從國外私運管制物品進入臺灣，既遂與否委以進入國界
    為準，反之運輸毒品罪祇以毒品實施運送為足，非以運抵目
    的地構成犯罪完成要件，既遂與否當以蹈行起運為準，既已
    起運便即完成輸送行為。被告黃景富及共犯林誼儒等人共同
    基於自泰國私運第一級毒品海洛因入境臺灣之犯意聯絡，使
    得扣案如附表編號1 所示海洛因運抵臺灣桃園國際機場而進
    入域內，渠等私運管制物品進口及運輸毒品之行為俱認完成
    ，咸為既遂犯。
  (三)被告黃景富持有上開毒品之低度行為，為運輸毒品之高度行
    為所吸收，不另論罪。
  (四)被告黃景富私運管制進口之海洛因毒品進口，係以一行為觸
    犯前開2 罪名，為想像競合犯，應依刑法第55條前段規定，
    從一重之運輸第一級毒品罪處斷。
  (五)被告黃景富就上開犯行，與盧志明、蔡文泰、洪偉傑及林誼
    儒間，有犯意之聯絡及行為之分擔，應論以共同正犯。
  (六)復按刑法第59條之酌量減輕其刑，必於犯罪之情狀，在客觀
    上足以引起一般同情，認為即予宣告法定低度刑期，猶嫌過
    重者，始有其適用（最高法院51年度台上字第899 號判例意
    旨參照）。審酌被告黃景富僅於93年間，因偽造文書等案件
    經臺灣板橋地方法院於94年12月14日以93年度訴字第1909號
    判處有期徒刑1 年4 月，緩刑3 年，另於94年間，因賭博案
    件，經臺灣士林地方法院於95年6 月26日以95年度簡字第12
    7 號判處罰金銀元800 元之前案紀錄，此有法務部刑案資料
    查註紀錄表、臺灣高等法院被告前案紀錄表各1 份在卷足佐
    ，堪認素行尚非惡劣不端，雖被告黃景富此次運輸之第一級
    毒品海洛因數量雖鉅，然因及時為警查獲，尚未流出市面，
    所生損害未擴大，衡酌其情節，不無情輕法重，尚堪憫恕之
    情形，本院認如處以運輸第一級毒品法定最低刑之無期徒刑
    ，猶屬過重，爰依刑法第59條規定，予以酌量減輕其刑，以
    求量刑之妥適平衡。
  (七)茲審酌被告黃景富正值青壯，囿於貪念，無視毒品可能造成
    之危害及法令之禁制，竟委託共犯洪偉傑遊說共犯林誼儒自
    泰國攜帶第一級毒品海洛因入我國境內，被告黃景富於此犯
    罪集團中屬於重要角色，衡諸共犯林誼儒等人走私入境之第
    一級毒品海洛因數量非屬輕微，惟思及走私所運輸之毒品復
    在流入市面前即時查獲，而未造成重大實害，然被告黃景富
    為警查獲後，迨於本院審理時，均飾詞否認犯行，未見悔意
    ，暨其素行、生活狀況、智識程度等一切情狀，爰量處如主
    文所示之刑，以資懲儆。
二、沒收：
  (一)扣案如附表編號1 所示之第一級毒品海洛因，經送請法務部
    調查局鑑定結果，確含有第一級毒品海洛因成分（合計淨重
    11,130.39 公克，純度82.73%，純質淨重9,208.17公克），
    應依毒品危害防制條例第18條第1 項前段規定，諭知沒收銷
    燬之。又鑑定時經取樣鑑驗耗用之毒品，因已不存在，自無
    庸宣告沒收銷燬，一併敘明。
  (二)按「一、毒品危害防制條例第19條第1 項規定性質上係沒收
    之補充規定。其屬於本條所定沒收之標的，如得以直接沒收
    者，判決主文僅宣告沒收即可，不生「追徵其價額」或「以
    其財產抵償之」問題，須沒收之標的全部或一部不能沒收時
    ，始生「追徵其價額」或「以其財產抵償之」選項問題。而
    「追徵其價額」或「以其財產抵償之」係屬兩種選項，分別
    係針對現行貨幣以外之其他財產與現行貨幣而言。二、本規
    定所稱「追徵其價額」者，係指所沒收之物為金錢以外之其
    他財物而無法沒收時，因其實際價值不確定，應追徵其價額
    ，使其繳納與原物相當之價額，並無以其財產抵償之問題。
    倘嗣後追徵其金錢價額，不得結果而須以其財產抵償者，要
    屬行政執行機關依強制執行之法律之執行問題，即無不能執
    行之情形，自毋庸諭知「或以其財產抵償之」。如不能沒收
    之沒收標的為金錢時，因價值確定，判決主文直接宣告「以
    其財產抵償之」即可，不發生追徵價額之問題。」最高法院
    99年度第5 次刑事庭會議決議參照。
  1.扣案如附表編號2 、3 所示之MILO牌包裝袋6 個及奶精粉包
    裝袋2 個及編號4 所示之行李箱1 只，均係共犯蔡文泰等人
    用以夾藏、攜帶第一級毒品海洛因入境之物，具有防止第一
    級毒品海洛因裸露、逸出及潮濕之功用，並便於攜帶及持有
    毒品，而MILO牌包裝袋6 個及奶精粉包裝袋2 個係共犯蔡文
    泰等人所有，而該行李箱係共犯林誼儒所有，均為供本案犯
    罪之用，業經共犯洪偉傑、林誼儒於警詢供述在卷（見同上
    偵卷第14頁背面、第27頁背面至第28頁、第33頁），均應依
    同條例第19條第1 項之規定諭知沒收；又上開物品既已扣案
    ，自無不能沒收之虞，自無需併諭知追徵其價額。
  2.又如附表編號5 所示之搭配門號0000000000號之行動電話（
    含SIM 卡1 張），係共犯洪偉傑所有，且用來與共犯林誼儒
    聯絡運毒之用，業據共犯林誼儒於調查局訊問時供述明確（
    見同上偵卷第33頁背面），並有行動電話翻拍照片附卷可佐
    （見同上偵卷第38頁），應認屬共犯洪偉傑為本案犯行所用
    之物，應依該條例第19條第1 項前段之規定宣告沒收之，而
    其未扣案，然既無證據證明已滅失，併諭知如全部或一部不
    能沒收時，追徵其價額。又其若無法沒收時，因其實際價值
    不確定，應追徵其價額，使其繳納與原物相當之價額，並無
    以其財產抵償之問題，自毋庸諭知「或以其財產抵償之」。
  3.另盧志明、蔡文泰、洪偉傑及林誼儒4 人與被告黃景富雖均
    係共同正犯，然其4 人並非本件受判決人，關於沒收部分，
    自不宜在本件主文宣示其等應與被告黃景富連帶沒收、追徵
    之旨。至判決確定後，檢察官應本於共同正犯連帶沒收之原
    則而為執行，乃屬當然，併此敘明（最高法院98年度台上字
    第7613 號判決意旨參照）。
  (三)另按沒收物之執行完畢與沒收物之不存在，並非一事，因犯
    罪依法必須沒收之物，雖已於共犯中之一人確定判決諭知沒
    收，並已執行完畢，對於其他共犯之判決，仍應宣告沒收。
    （最高法院65年6 月22日65年度第5 次刑庭庭推總會議決議
    （二）、最高法院96年度台上字第1598號判決意旨參照）。
    本件附表所示之物雖已在共犯洪偉傑、林誼儒被訴另案中分
    別就附表編號1 所示海洛因部分宣告沒收銷燬、附表編號2
    至5 宣告沒收確定，惟依前開說明，本件仍應依法對附表編
    號1 所示海洛因部分宣告沒收銷燬、附表編號2 至5 宣告沒
    收，且就附表編號5 部分，併諭知如全部或一部不能沒收時
    ，追徵其價額，一併敘明。
  (四)至門號0000000000號行動電話1 支（含SIM 卡1 張），雖為
    共犯林誼儒與共犯洪偉傑聯繫所用之物，惟據共犯林誼儒於
    調查局訊問時供稱該手機係其姊姊林淑娟所有（見同上偵卷
    第28頁），並非共犯林誼儒所有之物，又如事實欄所示門號
    前四碼為0961之行動電話1 支（含SIM 卡1 張），雖係被告
    黃景富交予共犯洪偉傑用以聯絡運輸毒品所用之物，然無證
    據可證明該行動電話及SIM 卡為被告黃景富所有，亦均非違
    禁物或依法應沒收之物，均不予宣告沒收。
  (五)另被告黃景富固應允共犯洪偉傑、林誼儒運輸如附表編號1
    所示之海洛因入境後，將依運輸之海洛因數量給付報酬，然
    因共犯洪偉傑、林誼儒尚未實際取得此部分酬勞，自無庸宣
    告沒收（最高法院96年度台上字第2331號判決意旨參照），
    併予敘明。
據上論斷，應依刑事訴訟法第299 條第1 項前段，修正前毒品危
害防制條例第4 條第1 項，毒品危害防制條例第18條第1 項、第
19條第1 項，懲治走私條例第2 條第1 項、第11條，刑法第2 條
第1 項前段、第11條前段、第28條、第55條前段、第59條，判決
如主文。
本案經檢察官林郁芬到庭執行職務。
中    華    民    國    100   年     1    月    10    日
                  刑事第七庭審判長法  官  鄭吉雄
                                  法  官  毛松廷
                                  法  官  蔡羽玄
以上正本證明與原本無異。
如不服本判決，應於送達後10日內向本院提出上訴狀（應附繕本
），其未敘述上訴理由者，應於上訴期間屆滿後20日內，補提理
由書狀於本院，上訴於臺灣高等法院。
                                  書記官  陳玉芳
中    華    民    國   100    年    1     月    13    日
附表
┌──┬─────────────┬──────────┐
│編號│物      品      名      稱│數              量  │
├──┼─────────────┼──────────┤
│ 1  │第一級毒品海洛因          │合計淨重11,130.39 公│
│    │                          │克，純度82.73 ％，純│
│    │                          │質淨重9208.17 公克  │
├──┼─────────────┼──────────┤
│ 2  │MILO牌包裝袋              │6個                 │
├──┼─────────────┼──────────┤
│ 3  │奶精粉包裝袋              │2個                 │
│    │                          │                    │
├──┼─────────────┼──────────┤
│ 4  │行李箱                    │1只                 │
│    │                          │                    │
├──┼─────────────┼──────────┤
│ 5  │行動電話（門號0000000000，│1具                 │
│    │內含SIM 卡1張）           │                    │
└──┴─────────────┴──────────┘
附錄本案論罪科刑法條：
修正前毒品危害防制條例第4條第1項
製造、運輸、販賣第一級毒品者，處死刑或無期徒刑；處無期徒
刑者，得併科新臺幣1 千萬元以下罰金。